【裁判字號】    99,審訴,1618
【裁判日期】    990624
【裁判案由】    毒品危害防制條例
【裁判全文】
臺灣高雄地方法院刑事判決            99年度審訴字第1618號
公  訴  人  臺灣高雄地方法院檢察署檢察官
被      告  甲○○
上列被告因毒品危害防制條例案件，經檢察官提起公訴（99年度
毒偵字第1830號），被告就被訴事實為有罪之陳述，經告知簡式
審判程序之旨，並聽取被告與公訴人之意見後，本院合議庭裁定
由受命法官獨任進行簡式審判程序，本院判決如下：
    主  文
甲○○施用第一級毒品，累犯，處有期徒刑玖月；扣案第一級毒
品海洛因壹包（含包裝袋，驗前淨重零點參陸捌公克、驗後淨重
零點參伍玖公克），沒收銷燬之。
    事  實
一、甲○○前於民國90年間，因施用毒品案件，經本院裁定送觀
    察、勒戒後，認有繼續施用毒品之傾向，再裁定令入戒治處
    所施以強制戒治，嗣經裁定停止戒治，於91年8 月8 日保護
    管束期滿未經撤銷，而視為強制戒治執行完畢，由臺灣高雄
    地方法院檢察署檢察官以91年度戒毒偵字第784 號不起訴處
    分確定。又於91年間，因施用毒品案件，經本院以91年度訴
    字第3569號判處有期徒刑9 月確定，並於93年10月8 日執行
    完畢。另於94年間，因施用毒品案件，經本院以94年度訴字
    第3153號判處有期徒刑1 年；再於95年間，因施用毒品、恐
    嚇案件，經本院以95年度訴字第51號、95年度易字第1082號
    ，各判處有期刑8 月、7 月確定，嗣經裁定減刑且定應執行
    刑為有期徒刑7 月確定，並與前述有期徒刑1 年部分，接續
    執行，並於96年9 月7 日縮短刑期執行完畢。詎甲○○仍不
    知悔改，竟基於施用第一級毒品之犯意，於99年2 月3 日中
    午12時許，在其位於高雄市○○區○○街31之1 號2 樓住處
    ，以針筒注射之方式，施用第一級毒品海洛因1 次。嗣於99
    年2 月6 日下午1 時35分許，在高雄市○○區○○路與中華
    路口，為警查獲，經徵得其同意採尿送驗結果呈嗎啡、可待
    因陽性反應，並扣得第一級毒品海洛因1 包（驗前淨重0.36
    8 公克、驗後淨重0.359 公克），始獲上情。
二、案經高雄市政府警察局移送臺灣高雄地方法院檢察署檢察官
    偵查起訴。
    理  由
一、本件被告甲○○所犯係死刑、無期徒刑、最輕本刑為3 年以
    上有期徒刑以外之罪，其於準備程序中就被訴事實為有罪之
    陳述，經本院告知簡式審判程序之旨，並聽取公訴人及被告
    意見後，合議庭裁定由受命法官獨任進行簡式審判程序，合
    先敘明。
二、訊據被告對於上揭時、地，施用第一級毒品海洛因之事實，
    坦承不諱；而被告為警查獲所採之尿液檢體，經送高雄市立
    凱旋醫院以酵素免疫法及氣相層析質譜法檢驗結果，呈現嗎
    啡、可待因陽性反應，此有高雄市立凱旋醫院99年3 月15日
    濫用藥物尿液檢驗報告暨高雄市政府警察局刑警大隊偵二隊
    四分隊99年度偵辦毒品案尿液採證代碼對照表（檢體代碼：
    L4-002號）各1 份附卷可稽；且扣案之白色粉末1 包，經送
    高雄市立凱旋醫院鑑驗之結果，確含有第一級毒品海洛因成
    分（驗前淨重0.368 公克、驗後淨重0.359 公克）無訛，有
    該醫院99年4 月10日濫用藥物成品檢驗鑑定書1 份在卷可佐
    ，是被告施用第一級毒品之犯行，堪以認定，應予依法論科
    。
三、核被告所為，係犯毒品危害防制條例第10條第1 項之施用第
    一級毒品罪。被告持有第一級毒品後進而施用，其持有之低
    度行為應為施用之高度行為所吸收，故不另論其持有毒品罪
    。被告前因施用毒品案件，經法院判處有期徒刑1 年，又因
    施用毒品、恐嚇案件，法院分別判處有期刑8 月、7 月確定
    ，嗣經裁定減刑且定應執行刑為有期徒刑7 月，並與前述有
    期徒刑1 年部分，接續執行，並於96年9 月7 日執行完畢，
    有臺灣高等法院被告前案紀錄表1 份在卷可佐，是被告於有
    期徒刑執行完畢後，5 年內故意再犯本件有期徒刑以上之罪
    ，為累犯，應依法加重其刑。本院審酌被告前因施用毒品案
    件，經觀察、勒戒及強制戒治程序，由檢察官不起訴處分，
    再因多次施用毒品案件，經法院分別判處徒刑確定，而先後
    於93年10月9 日、96年9 月7 日執行完畢後，仍不知悛悔，
    再次施用毒品自戕其身，顯然缺乏戒絕毒品之決心，惟念及
    被告坦承施用第一級毒品之事實，且其行為尚未害及他人，
    並斟酌被告之犯罪動機、手段、持有毒品數量，以及被告之
    智識程度等一切情狀，量處如主文所示之刑。扣案之白色粉
    末1 包，業經高雄市立凱旋醫院鑑驗係均屬第一級毒品海洛
    因無訛，已如前述，而包裝袋與其上殘留之毒品，已難以分
    析剝離，應依毒品危害防制條例第18條第1 項前段規定，不
    問屬於犯人與否，併宣告沒收銷燬之，至於送鑑耗損之海洛
    因粉末，既已滅失，自無庸再予宣告沒收銷燬之必要。
據上論斷，應依刑事訴訟法第273 條之1 第1 項、第299 條第1
項前段，毒品危害防制條例第10條第1 項、第18條第1 項前段，
刑法第11條、第47條第1 項，判決如主文。
本案經檢察官杜妍慧到庭執行職務。
中    華    民    國    99    年    6     月    24    日
                  刑事第十庭  法  官  高增泓
以上正本證明與原本無異。
如不服本判決，應於收受送達後10日內向本院提出上訴書狀。
中    華    民    國    99    年    6     月    24    日
                              書記官  王淑娟
附錄本判決論罪科刑法條全文：
毒品危害防制條例第10條
施用第一級毒品者，處6月以上5年以下有期徒刑。
施用第二級毒品者，處3年以下有期徒刑。

司法院資訊處製作；財團法人民間司法改革基金會備份。
